臺灣基隆地方法院刑事判決　　　　　　　100年度訴字第463號
公　訴　人　臺灣基隆地方法院檢察署檢察官
被　　　告　林應邦
上列被告因毒品危害防制條例案件，經檢察官提起公訴（100 年
度毒偵字第1237號、100 年度偵字第2261號），被告於準備程序
進行中，就被訴事實為有罪之陳述，經本院合議庭裁定由受命法
官獨任進行簡式審判程序，判決如下：
    主  文
林應邦施用第一級毒品，累犯，處有期徒刑柒月，扣案之第一級
毒品海洛因壹包（驗餘淨重零點零貳伍零公克）併同無法析離之
包裝袋沒收銷燬之。
    事  實
一、林應邦有下列前案紀錄（構成累犯），及施用毒品執行觀察
    、勒戒、強制戒治之紀錄：
  (一)前因施用第二級毒品案件，經送觀察、勒戒後，認有繼續施
    用毒品之傾向，經本院裁定令入戒治處所施以強制戒治，於
    民國90年10月24日期滿執行完畢釋放，並由臺灣基隆地方法
    院檢察署檢察官於90年11月8 日以90年度戒毒偵字第136 號
    為不起訴處分確定。
  (二)又因施用第一、二級毒品案件，再經本院裁定令入戒治處所
    施以強制戒治，於93年1 月9 日因法律修正免除戒治出所，
    該刑案並經本院以91年度訴字第603 號判決各判處有期徒刑
    8 月、5 月，應執行有期徒刑1 年確定，並於93年11月30日
    執行完畢。
  (三)再因施用第一級毒品案件，經本院以94年度訴字第737 號判
    決判處有期徒刑9 月，復經臺灣高等法院以94年度上訴字第
    3851號判決駁回上訴而確定，並於95年12月19日執行完畢（
    構成累犯）。
  (四)復因施用第一級毒品案件，經本院以96年度訴字第938 號判
    決判處有期徒刑4 月確定，於97年6 月20日易科罰金執行完
    畢（構成累犯）；另因施用第一級毒品案件，經臺灣高等法
    院以97年度上訴字第5922號判決判處有期徒刑7 月，後經最
    高法院於98年4 月9 日以98年台上字第1876號駁回上訴確定
    ；其又因施用第一級毒品案件，經本院以98年度訴字第78 4
    號判決判處有期徒刑8 月確定，上揭2 案接續執行，已於99
    年7 月24日縮刑期滿執行完畢（構成累犯）。
  (五)再因施用第一級毒品案件，經臺灣基隆地方法院檢察署檢察
    官以99年度毒偵字第1839號為緩起訴處分確定（期間至101
    年11月10日止，尚未撤銷）。
二、詎其猶不知悔改，基於施用第一級毒品海洛因之犯意，於10
    0 年5 月16日10時許，在其基隆市○○區○○路370 巷10之
    1 號住處，將第一級毒品海洛因置入注射針筒內，摻水混合
    注射手肘內側皮膚靜脈血管處之方式，非法施用第一級毒品
    海洛因1 次。嗣於同日16時許，為警在基隆市○○區○○路
    370 巷口盤檢而查獲，並扣得第一級毒品海洛因1 包（驗餘
    淨重0.0250公克），復經其同意為警採尿送驗，結果呈嗎啡
    陽性反應，始悉上情。
三、案經基隆市警察局第四分局報告臺灣基隆地方法院檢察署檢
    察官偵查起訴。
    理  由
一、本件被告所犯者非為死刑、無期徒刑、最輕本刑為3 年以上
    有期徒刑之罪或高等法院管轄第一審案件，其於準備程序進
    行中，先就被訴事實為有罪之陳述，經告知其簡式審判程序
    之旨，並聽取公訴人及被告之意見後，本院依刑事訴訟法第
    273 條之1 第1 項之規定，裁定由受命法官獨任進行簡式審
    判程序，且依同法第273 條之2 規定，簡式審判程序之證據
    調查，不受第159 條第1 項、第161 條之2 、第161 條之3
    、第163 條之1 及第164 條至第170 條規定之限制，合先敘
    明。
二、上開事實，業據被告於偵查、本院準備程序及審理時坦承在
    卷，而被告為警查獲後採集尿液，呈嗎啡之陽性反應，此有
    台灣尖端先進生技醫藥股份有限公司濫用藥物檢驗報告，復
    有如事實欄所示之物品扣案足資佐證，而扣案之第一級毒品
    海洛因1 包，經送交通部民用航空局航空醫務中心鑑驗結果
    ，確含第一級毒品海洛因成，（驗餘淨重0.0250公克）有交
    通部民用航空局航空醫務中心毒品鑑定書1 份在卷可佐。又
    被告前因施用第二級毒品案件，經送觀察、勒戒後，認有繼
    續施用毒品之傾向，經本院裁定令入戒治處所施以強制戒治
    ，於90年10月24日期滿執行完畢釋放，並由臺灣基隆地方法
    院檢察署檢察官於90年11月8 日以90年度戒毒偵字第136 號
    為不起訴處分確定等情，亦有全國施用毒品紀錄表、臺灣高
    等法院被告前案紀錄表附卷足佐。綜上所陳，被告於強制戒
    治執行完畢，5 年內業已再犯上述事實欄一、所示之施用毒
    品違反毒品危害防制條例案件，經法院判處罪刑確定，其又
    再犯本案施用第一級毒品犯行，罪證明確，犯行洵堪認定，
    自應依法論科。
三、論罪科刑部分：
  (一)查海洛因命係毒品危害防制條例第2 條第2 項第1 款所定之
    第一級毒品，核被告所為係犯毒品危害防制條例第10條第1
    項之施用第一級毒品罪。被告持有第一級毒品海洛因之低度
    行為，應為施用第一級毒品之高度行為所吸收，不另論罪。
  (二)被告有事實欄所載之前案紀錄暨科刑執行情形，有臺灣高等
    法院被告前案紀錄表在卷可稽，其於受有期徒刑之執行完畢
    後，5 年內故意再犯有期徒刑以上之本罪，為累犯，應依刑
    法第47條第1 項之規定加重其刑。
  (三)爰審酌被告犯罪之動機、曾有施用毒品之前科仍不知戒除，
    惟犯罪後坦承犯行，且所犯之施用毒品犯行乃戕害自己身心
    健康，並未危及他人等一切情狀，量處如主文所示之刑。
四、沒收部分：
  (一)扣案之第一級毒品海洛因1 包（驗餘淨重合計為0.0250公克
    ），併同其上無法析離之包裝袋，上開包裝毒品之包裝袋應
    整體視為查獲之毒品，故上開毒品及包裝袋，均依毒品危害
    防制條例第18條第1 項前段之規定，宣告沒收銷燬之（蓋無
    論以何種方式包裝袋與其內裝之毒品，包裝袋內均會有極微
    量毒品殘留，故上述包裝袋應整體視為查獲毒品，一併依前
    揭規定宣告沒收銷燬之，參見最高法院95年度臺上字第3739
    號、第7354號判決）。
據上論斷，應依刑事訴訟法第273 條之1 第1 項、第299 條第1
項前段，毒品危害防制條例第10條第1 項、第18條第1 項前段、
第23條第2 項，刑法第11條、第47條第1 項，判決如主文。
本案經檢察官曾淑婷到庭執行職務。
中    華    民    國   100    年    8     月    23    日
                  刑事第四庭法  官  黃永定
以上正本證明與原本無異。
如不服本判決應於收受送達後10日內向本院提出上訴書狀，並應
敘述具體理由；其未敘述上訴理由者，應於上訴期間屆滿後20日
內向本院補提理由書（均須按他造當事人之人數附繕本）「切勿
逕送上級法院」。
中    華    民    國   100    年    8     月    23    日
                            書記官  劉珍珍
附錄本案所犯法條：
毒品危害防制條例第10條：
施用第一級毒品者，處 6 月以上 5 年以下有期徒刑。
施用第二級毒品者，處 3 年以下有期徒刑。